# 请教关于能否对个别固定资产单独采用加速折旧法计提折旧的问题？

提问人：南茜 时间：2020-08-28 12:33:06
某公司现有固定资产折旧全部采用年限平均法计提。现需要引入一套新的机器设备，能否针对该套新的机器设备单独采用加速折旧法计提折旧？

回答人：chenyiwei
根据《企业会计准则第 4 号——固定资产》第十七条：“企业应当根据与固定资产有关的经济利益的预期实现方式，合理选择固定资产折旧方法。可选用的折旧方法包括年限平均法、工作量法、双倍余额递减法和年数总和法等。”
《企业会计准则解释第 10 号——关于以使用固定资产产生的收入为基础的折旧方法》：“企业在按照第 4 号准则的上述规定选择固定资产折旧方法时，应当根据与固定资产有关的经济利益的预期消耗方式做出决定。”
因此，新购入设备相关的经济利益预期消耗方式如果和原有设备无实质区别，则不能单独针对该新设备采用不同的折旧方法。